【裁判字號】    90,易,513
【裁判日期】    900618
【裁判案由】    竊盜
【裁判全文】
臺灣屏東地方法院刑事判決                            九十年度易字第五一三號
    公  訴  人  臺灣屏東地方法院檢察署檢察官
    被      告  丙○○
右列被告因竊盜案件，經檢察官提起公訴（九十年度偵字第二○二八號），本院判決
如左：
     主  文
丙○○於夜間侵入住宅竊盜，累犯，處有期徒刑柒月。
     事  實
丙○○曾因違反肅清煙毒條例案件，經本院判處有期徒刑四年確定，入監服刑後經假
釋，迄至民國八十九年二月二十一日期滿，未經撤銷假釋。詎其猶不知悛悔，意圖為
自己不法之所有，於八十九年十二月底某日二十時許，侵入屏東縣九如鄉○○村○○
街一一四巷三號丁○○住處，竊取丁○○所有之大同牌彩色電視機一部，得手後搬運
回其同鄉○○村○○街八五號住處留供己用。事後丁○○之子甲○○在丙○○上開住
處發現該遭竊之電視機，而於九十年三月二十三日十時四十分許，為警依法搜索丙○○上開住處而查獲。
     理  由
一、訊據被告丙○○矢口否認竊盜犯行，辯稱：該電視機是甲○○欠伊錢，叫伊去搬
    來抵債的云云。惟查，被告初於警訊中，業已坦承其係臨時起意偷該電視機之事
    實不諱，且其所辯係被害人丁○○之子甲○○允其搬來抵債云云，亦為證人甲○○否認，被告事後翻異，已難採信。次查，就本件竊案調查之經過，訊據證人即
    承辦之偵查員乙○○、王俊淋證稱：「（被告將電視機後方之標誌拔掉）如果是
    被告自己合法取得的，沒有必要把電視機的標誌拔掉。」、「甲○○有提過他媽
    媽的電視機在丙○○他家，他有向丙○○討，但是丙○○說是他買的，後來查到
    電視機之後經甲○○的媽媽來看一眼就認出來，而且該電視機上的標誌已被拔掉
    。我們去搜索的時候他說是他自己的，後來經溝通，被告也有承認他是去甲○○
    家搬的。」等語綦詳。上開情事亦為被告所是認，供稱：「（對證人方才所述有
    何意見？）警察去我家的時候有問我電視從何而來，我告訴警察說是我買的。」
    、「（為何不把電視的由來交代清楚，搬來的不一定是偷來的？）我一時緊張，
    而且甲○○在警察查獲之前有跟我說他不願追究。」、「（那不就表示甲○○早
    就知道他家的電視被你搬走，只不過他沒有去報警而已？）事前他也不知道電視
    在我那裡，但是有一次他去我家看到電視放在我房間裡，他看到的時候有問我為
    何電視會放在他家。」等語無訛（俱見本院九十年六月四日審理筆錄）。再者，
    被告於夜間獨自一人進入丁○○住處搬運財物，然未知會丁○○或其子甲○○之
    隱諱行逕，亦違情理，被告所辯顯係飾卸之詞，要無可採。此外，本件亦有被害
    人丁○○稱：本件電視機乃其所遭竊者之指訴，另有贓物認領保管單一紙在卷可
    稽，事證明確，被告犯行洵堪認定，應予依法論科。
二、核被告所為，係犯刑法第三百二十一條第一項第一款之於夜間侵入住宅竊盜罪。
    查被告曾因違反肅清煙毒條例案件，經本院判處有期徒刑四年確定，入監服刑後
    經假釋，迄至八十九年二月二十一日期滿，未經撤銷假釋，其未執行之刑，以已
    執行論，有臺灣屏東地方法院檢察署刑案資料查註紀錄表及本院全國前案紀錄表
    可按，其於五年內再犯本件有期徒刑以上之罪，為累犯，應依刑法第四十七條加
    重其刑。爰審酌被告素行、犯罪動機、手段、目的、所生危害程度及犯後態度等
    一切情狀，量處如主文所示之刑。
據上論斷，應依刑法第三百二十一條第一項第一款、第四十七條，判決如主文。
中      華      民      國      九十      年      六      月    十八    日
                                          法  官  蔡憲德
右判決正本證明與原本無異。
對於本判決如有不服應於收受送達後十日內向本院提出上訴書狀上訴於台灣高等法院
高雄分院並按他造當事人之人數附具繕本。
                                          書記官  林鴻仁
中      華      民      國      九十      年      六      月    十八    日
附錄本案論罪科刑法條
中華民國刑法第三百二十一條第一項第一款
犯竊盜罪而有左列情形之一者，處六月以上五年以下有期徒刑：
一  於夜間侵入住宅或有人居住之建築物、船艦，或隱匿其內而犯之者。


司法院資訊處製作；財團法人民間司法改革基金會備份。
